臺灣臺中地方法院刑事判決　　　　　　　　　　　九十三年度中簡上字第二四九號
　　上　訴　人
　　即　被　告　甲○○
右列上訴人因違反家庭暴力防治法之傷害等案件，不服本院臺中簡易庭九十三年度中
簡字第一０一五號中華民國九十三年四月二十八日第一審簡易判決（聲請簡易判決處
刑案號：臺灣臺中地方法院檢察署九十三年度偵字第六二六、七九０號），提起上訴
，本院管轄之第二審合議庭判決如左：
    主  文
上訴駁回。
甲○○緩刑貳年，緩刑期內付保護管束。
    事  實
一、甲○○與徐美惠原係夫妻，其二人間具有家庭暴力防治法第三條第一款所稱之家
    庭成員關係，雙方因相處不睦而分居，甲○○因徐美惠與他人交往，因而心生不
    滿，遂於民國九十二年十月十八日上午九時許，前往臺中市○區○○路一段一九
    三巷四號二０八室徐美惠租屋處，與徐美惠因細故發生口角，竟基於傷害他人身
    體之概括犯意，徒手毆打徐美惠，致使徐美惠因而受有後腦紅腫及前胸、左前臂
    、左膝、右膝等處瘀傷；復與姓名年籍不詳綽號「阿喜」、「阿山」之成年男子
    ，基於共同剝奪他人行動自由之犯意聯絡，於九十二年十二月二日二十時三十分
    許，前往臺中市○○路○段七四巷五號徐美惠租屋處，挾持徐美惠，以此方法剝
    奪徐美惠之行動自由，並由姓名年籍不詳綽號「阿喜」之成年男子駕車，載往南
    投縣草屯鎮○○路七五七之一號甲○○住處，於抵達甲○○之住處後，甲○○又
    因徐美惠與他人交往並將其所有之錢財席捲一空，而心生氣憤，復基於承前傷害
    他人身體之概括犯意，徒手毆打徐美惠，致使徐美惠因而受有左眼眶瘀腫、右後
    枕部瘀腫、左右上肢紅腫、背部瘀腫、左腕部挫破傷、右大腿紅腫、右大腿後側
    紅腫等傷害；嗣於九十二年十二月三日，徐美惠趁隙自甲○○住處逃出，並報警
    處理，因而獲悉上情。
二、案經被害人徐美惠訴由臺中市警察局第一分局報告臺灣臺中地方法院檢察署檢察
    官聲請簡易判決處刑。
    理  由
一、訊據上訴人即被告甲○○，對於右揭時地，因與告訴人徐美惠因細故發生爭執，
    竟基於傷害他人身體之概括犯意，二度出手毆打告訴人徐美惠成傷及與姓名年籍
    不詳綽號「阿喜」、「阿山」之成年男子共同挾持告訴人徐美惠，以剝奪其行動
    自由等情，業於本院坦認屬實，核與告訴人徐美惠指訴情節相符，並有澄清醫院
    診斷證明書一份、現場圖一份在卷可稽，被告自白供述與現有事證相符，應堪置
    信。又被告與告訴人甲○○原係夫妻關係，於九十三年五月十三日協議離婚之情
    ，亦據被告供述屬實，並提出協議離婚書影本一份附卷為憑，則被告與告訴人徐
    美惠二人間係屬家庭暴力防治法第三條第一款所稱之家庭成員關係，亦堪認定。
    本件事證已臻明確，被告犯行，尋堪認定。
二、被告基於傷害他人身體之概括犯意，先後出手毆打告訴人徐美惠，致使告訴人徐
    美惠因而分別受有後腦紅腫、前胸、左前臂、左膝、右膝等處瘀傷及左眼眶瘀腫
    、右後枕部瘀腫、左右上肢紅腫、背部瘀腫、左腕部挫破傷、右大腿紅腫、右大
    腿後側紅腫等傷害，核其所為，係犯刑法第二百七十七條第一項之傷害罪，屬於
    家庭暴力防治法第二條第二項之家庭暴力罪。被告先後二次傷害犯行，其時間緊
    接，手段同一，所觸犯犯罪構成要件相同之罪名，顯係基於概括犯意而為之，為
    連續犯之裁判上一罪關係，應依刑法第五十六條之規定，論以一罪，並加重其刑
    。又被告與姓名年籍不詳綽號「阿喜」、「阿山」之成年男子，基於共同妨害他
    人自由之犯意聯絡，以挾持告訴人徐美惠之方式，剝奪其行動自由，核其所為，
    係犯刑法第三百零二條第一項之剝奪他人行動自由罪。被告與姓名年籍不詳綽號
    「阿山」、「阿喜」之成年男子三人間，顯有共同妨害他人自由之犯意聯絡及行
    為分擔，為共同正犯。而被告所犯前開連續傷害罪與剝奪他人行動自由罪二者間
    ，有方法、結果之牽連關係，為牽連犯之裁判上一罪，應依刑法第五十五條之規
    定，從一重之剝奪他人行動自由罪論處。本院審理結果，認為原審依刑事訴訟法
    第四百四十九條第一項前段、第四百五十四條第二項、刑法第二十八條、第五十
    六條、第二百七十七條第一項、第三百零二條第一項、第五十五條、第四十一條
    第一項前段、罰金罰鍰提高標準條例第一條前段、第二條，判處被告有期徒刑五
    月，如易科罰金，以三百元折算一日，其認事用法，並無違誤，量刑亦屬適當。
    惟查：被告前於八十五年間，因賭博罪，經臺灣南投地方法院以八十五年度投刑
    簡字第二五０號科處罰金二千元，如易服勞役，以三百元折算一日，於八十六年
    一月三十一日繳清罰金執行完畢，又於九十一年間，因毀損罪，經臺灣南投地方
    法院於九十一年十二月十六日以九十一年度投刑簡字第六六二號判處拘役五十日
    ，如易科罰金，以三百元折算一日，經臺灣南投地方法院於九十一年十二月十六
    日以九十二年度簡上字第三號駁回上訴確定，於九十二年七月二日易科罰金執行
    完畢，此有臺灣高等法院被告全國前案紀錄表、臺灣高等法院檢察署刑案資料查
    註紀錄表各一份在卷可稽，被告未曾受有期徒刑以上刑之宣告，且被告於犯罪後
    ，業經與告訴人徐美惠達成離婚協議，並取得告訴人徐美惠之諒解，表明願意撤
    回本件告訴之意，此有協議離婚書影本一份在卷足憑，被告經此偵審教訓，當已
    知所警惕，信無再犯之虞，復以，被告目前身負扶養三名年幼子女之重擔，為免
    因被告此番之行為，造成年幼子女生活無以維繫，失所依護，本院認所宣告之刑
    ，以暫不執行為適當，併予諭知緩刑二年，用啟自新，併觀後效，並依家庭暴力
    防治法第三十條第一項之規定，諭知在緩刑期內付保護管束。
據上論斷，應依刑事訴訟法第四百五十五條之一第三項、第三百六十八條，刑法第十
一條前段、第七十四條第一款，家庭暴力防治法第三十條第一項，判決如主文。
中      華      民      國      九十三      年    七    月    二十八    日
                                臺灣臺中地方法院刑事第五庭
                                    審判長法  官  梁堯銘
                                          法  官  劉麗瑛
                                          法  官  巫淑芳
右正本證明與原本無異。
本件不得上訴。
                                          書記官
中      華      民      國      九十三      年    七    月    二十八    日
附錄本案論罪科刑法條全文：
刑法第二百七十七條：
傷害人之身體或健康者，處三年以下有期徒刑、拘役或一千元以下罰金。
犯前項之罪因而致人於死者，處無期徒刑或七年以上有期徒刑；致重傷者，處三年以
上十年以下有期徒刑。
刑法第三百零二條：
私行拘禁或以其他非法方法，剝奪人之行動自由者，處五年以下有期徒刑、拘役或三
百元以下罰金。
因而致人於死者，處無期徒刑或七年以上有期徒刑，致重傷者，處三年以上十年以下
有期徒刑。
第一項之未遂犯罰之。
